【裁判字號】    90,上易,1197
【裁判日期】    900704
【裁判案由】    竊盜
【裁判全文】
臺灣高等法院臺中分院刑事判決                    九十年度上易字第一一九七號
    上  訴  人  丙○○
    即  被  告
右上訴人因竊盜案件，不服台灣台中地方法院九十年度易字第七八八號中華民國九十
年五月二日第一審判決（起訴案號：台灣台中地方法院檢察署九十年度偵字第二九五
七號），提起上訴，本院判決如左：
    主    文
原判決撤銷。
丙○○攜帶兇器竊盜，累犯，處有期徒刑柒月；扣案之一字型起子壹把，沒收。
    事    實
一、丙○○前於民國八十六年間，因違反肅清煙毒條例案件，經法院判處有期徒刑六
    月確定，於八十七年六月八日易科罰金執行完畢，仍不知悔改，竟意圖為自己不
    法之所有，於九十年二月二日七時二十分許，駕駛其向不知情之友人綽號「阿豪
    」者所借用之車牌號碼ＮＶ–五八五五號自用小客車（該車為廖繼正代理陳秀英
    出售予施欽源，尚未辦妥過戶手續）至台中市北屯區東山里清水巷四七號前，持
    其所有客觀上具有危險性且足供兇器使用之一字型起子一把，以插入貨櫃門縫內
    方式，撬開乙○○所有置於該處之貨櫃門（並未致令不堪使用），再進入貨櫃內
    ，竊取乙○○所有置於貨櫃內之電暖器四箱（每箱內裝電暖器五台，每台價值新
    台幣二千九百九十元，共值新台幣五萬九千八百元）。得手後，搬至其所駕駛之
    上開自小客車車旁，再自其所駕之小客車上取出其所有之美工刀一把割開外包紙
    箱，將已竊得之電暖器搬至其所駕駛之上開自小客車內，剛搬上五台時，即為被
    害人乙○○發現，報警當場逮捕，並扣得其所有供行竊使用之一字型起子一把。
二、案經台中市警察局第五分局報請台灣台中地方法院檢察署檢察官偵查起訴。
    理    由
一、上訴人即被告丙○○（下稱被告）對於右揭犯罪事實坦承在卷，核與被害人乙○
    ○所指述被竊情節相符，且有台中市警察局第五分局臨檢紀錄表一份、贓物認領
    保管收據一紙，附於偵查卷內可查，復有被告丙○○所有且供行竊使用之一字型
    起子一把扣案可證。被告之自白，核與事實相符。本案事證明確，被告上開竊盜
    犯行，可以認定。
二、查扣案之一字型起子，係屬堅硬之鐵製器物，客觀上足以傷害人之身體，可供為
    兇器使用，被告持以行竊，自係攜帶兇器竊盜，核其所為係犯刑法第三百二十一
    條第一項第三款之加重竊盜罪。又查，被告前於八十六年間，因違反肅清煙毒條
    例案件，經法院判處有期徒刑六月確定，甫於八十七年六月八日易科罰金執行完
    畢，有台灣高等法院被告全國前案紀錄表一份在卷可稽，其於受有期徒刑之執行
    完畢後，五年以內再犯本件有期徒刑以上之加重竊盜罪，為累犯，應依刑法第四
    十七條規定加重其刑。原審予以論罪科刑固非無見，但被告係於行竊得手後，才
    自其小客車上取下美工刀割破紙箱，搬出電暖器，已據被告陳明在卷。被告以美
    工刀割破紙箱，取出電暖器搬上小客車內，係行竊得手後，處理贓物之行為，並
    非竊盜之行為。原審判決認被告攜帶美工刀行竊，認事尚有未洽。又原審未經向
    警察機關調取行竊用之螺絲起子，以踐行提示之調查證據程序，亦有未洽。被告
    上訴意旨，指摘原審判決量刑過重，為無理由。但原審既有上開瑕疵，自應由本
    院將之撤銷改判。爰審酌被告犯罪之動機、目的在圖一己私利，犯罪手段、所生
    危害尚非嚴重，犯罪後坦承不諱，態度良好等一切情狀，量處如主文所示之刑。
    扣案之一字型起子一把，係被告所有，供犯罪所用之物，應依刑法第三十八條第
    一項第二款之規定，併予宣告沒收。另扣案之美工刀一把，非犯罪所用之物，亦
    非違禁物，不予宣告沒收。
據上論斷，應依刑事訴訟法第三百六十九條第一項前段、第三百六十四條、第二百九
十九條第一項前段，刑法第三百二十一條第一項第三款、第四十七條、第三十八條第
一項第二款，判決如主文。
本案經檢察官甲○○到庭執行職務。
中      華      民      國      九十     年       七      月     四     日
                                  台灣高等法院台中分院刑事第九庭
                                        審判長法  官  陳  筱  珮
                                              法  官  康  應  龍
                                              法  官  趙  春  碧
右正本證明與原本無異。
不得上訴。
                                              書記官  陳  文  琴
中      華      民      國      九十     年       七      月     九     日
                                                                        Ｉ


司法院資訊處製作；財團法人民間司法改革基金會備份。
